【裁判字號】    95,交聲,522
【裁判日期】    951229
【裁判案由】    聲明異議
【裁判全文】
臺灣臺南地方法院交通事件裁定         95年度交聲字第522號
原處分機關  交通部公路總局嘉義區監理所臺南監理站
異議人即受
處分人      北方三溫暖工程有限公司
代  表  人  謝進吉
上列受處分人因違反道路交通管理處罰條例案件，對於交通部公
路總局嘉義區監理所臺南監理站，民國95年4月24日所為之裁決
處分（處分案號：嘉監南字第裁74-AW0000000號），聲明異議，
本院裁定如下：
主  文
原處分撤銷。
北方三溫暖工程有限公司不罰。
    理  由
一、原處分意旨略以：異議人即受處分人北方三溫暖工程有限公
    司（下稱異議人）所有車牌號碼8136-EH自用小客貨車，於
    民國（下同）95年2月23日下午1時43分許，於台北市○○街
    51號前，佔用卸貨停車格。經台北市政府警察局交通警察大
    隊員警予以製單舉發，嗣原處分機關即交通部公路總局嘉義
    區監理所臺南監理站，以異議人之違規事實明確，乃依道路
    交通管理處罰條例（下稱處罰條例）第56條第1項第9款之規
    定，裁處異議人罰鍰新臺幣（下同）600元等語。
二、本件異議意旨略以：
  (一)異議人於95年3月8日接到罰單時，對罰單事項上車輛種類為
    「自小客」與違規事實類佔用「卸貨停車格」兩項深感質疑
    。異議人本為營利事業單位，故所購置之8136 -EH廂式「自
    小客貨車」本即異議人公司員工於公務送貨上使用，有別於
    一般個人所購買之「自小客」車輛；為何罰單上的內容會和
    交通部監理單位所認定之車輛車種有這麼大的出入呢？異議
    人遂即向北市警交大提出申訴，並解釋當日情形；同年4 月
    14日接到北市警北投分局書函告知異議人之車種屬交通部監
    理單位所認定之一般個人自小客車輛不得佔用「貨車裝卸停
    車格停車」，同是政府單位為何對車種之認定會有如此之大
    差別呢？國家法規在制定此車種時，不是就是要將此兩種不
    同之狀況做區別使用，以供國家各行政與執法機關單位執行
    職務時在車種上做一區別認定嗎？異議人因營利事業上之需
    求需要購置車輛以供送貨使用，如今卻無法使用而卻遭開罰
    ，這合理嗎？果真開罰，那是不是也就是等於告知全國的各
    營利事業單位體，只要是屬於營利事業單位購置的自小客貨
    車輛皆不能在全國佔用貨車裝卸停車格停車嗎？貨車裝卸貨
    品本就包含卸貨與送貨、難道要將客戶的貨品丟在大馬路上
    嗎？更何況異議人之員工卸貨與送貨時間共不超過10分鐘應
    屬一般正常情事，如此也不通情理嗎？
  (二)同年4月18八日異議人又接交通部台南監理站函告知異議人
    監理站係依照北市警交函辦理，於是去電並又親自洽詢卻得
    知因雙方屬平行單位無法對此申訴案件提出異議，只好依照
    辦理。言聽於此異議人深感痛心，政府單位難道都是如此行
    事嗎？同年4月24日又接到監理站之裁決書，裁決書上「車
    種種類」是屬「自小客貨」車輛，可見北市警交北投分局所
    開立之罰單上之車種種類是錯誤的。
  (三)異議人會將車輛停放在貨車卸貨停車格，係根據台北市停管
    處發文字號94.8.30北市停管處收字00000000000號函，因異
    議人之員工當日車上確實裝載貨品至中和街亞爵公司送貨，
    應當符合台北市停管處之規定無誤，為何還會接到罰單？若
    是因停放而末繳停車費被罰異議人無話可說，但事實並非如
    此。異議人車輛在發生此事之前與之後均有再停放過台北市
    之貨車卸貨停車格，試問若車輛車種不符合規定而佔用卸貨
    停車格，為何開的不是罰單而是停車繳費通知單呢？
  (四)餘如附件異議狀所載。
三、按汽車駕駛人停車時，停車時間、位置、方式、車種不依規
    定者，處600元以上1200元以下罰鍰，處罰條例第56條第1項
    第9款定有明文。次按汽車駕駛人之行為有違規停車而駕駛
    人不在場，當場不能攔截製單舉發者，得對汽車所有人逕行
    舉發處罰；上開逕行舉發，應記明車輛牌照號碼、車型等可
    資辨明之資料，查明汽車所有人姓名或名稱、住址後，製單
    舉發處罰之，處罰條例第7條之2第1項第3款、第6款及第2項
    分有明文。又停車時間、位置、方式及車種，如公路或警察
    機關有特別規定時，應依其規定，道路交通安全規則第112
    條第1項第16款所規定甚明。
四、本院審酌：
  (一)異議人所有車牌號碼8136-EH自用小客貨車，於95年2月23日
    下午1時43分許，於台北市○○街51號前，因停放於卸貨停
    車格。經台北市政府警察局交通警察大隊員警予以製單舉發
    ，嗣原處分機關以異議人之違規事實明確，乃依處罰條例第
    56條第1項第9款之規定，裁處異議人罰鍰600元乙節，有：
    原處分機關嘉監南字第裁74-AW0000000號裁決書。
    台北市政府警察局北市警交大字第AW0000000號舉發違反
      道路交通管理事件通知單。
    台北市政府警察局交通大隊委外作業中心作業中案件明細
      表。
    舉發車輛停放時之照片。
    等件為證，且為異議人所不否認，此部分事實當可認定。
  (二)本件系爭車輛車種名稱確屬「自用小客貨車」無誤，此有汽
    車車籍1紙附卷可稽，故本件舉發通知單上記載違規車輛種
    類係「自小客」等語即有違誤。又異議人於違規當日確曾因
    送貨至位於台北市○○區○○街之「亞爵公司」而將車輛停
    放於上揭違規地點，此有異議人提出之出貨單1紙附卷可稽
    。再「貨車裝卸專用區」之目的為提供不特定對象之貨車及
    客貨二用車且俱實際裝卸行為臨停使用，其管制時間原則為
    20分鐘，惟仍需依現場設置之標誌牌規定時間停放；又客貨
    二用車如實際裝載物品，均可依規定，使用「貨車裝卸專用
    區」，此亦有台北市停車管理處95年8月29日北市停一字第
    095 346566 00號函及異議人提出之台北市停車管理處94 年
    8月30日北市停管處收字第00000000000號電子郵件函附卷可
    稽。依此異議人所停放者既係客貨二用車，且停放之目的又
    係在卸貨，而本院又查無異議人其它違反停放規定之事實，
    異議人即無裁決機關裁處所謂汽車駕駛人停車時，有不依規
    定之情形，因此異議人之異議為有理由，本院自應將原處分
    撤銷，另為不罰之諭知。
五、據上論斷，應依道路交通案件處理辦法第20條前段，裁定如
    主文。
中    華    民    國    95    年    12    月    29    日
                              交通法庭法  官  蔡直青
以上正本證明與原本無異。
如不服本裁定應於送達後5日內向本院提出抗告狀（應附繕本）
。
                                書記官  劉鴻瑛
中    華    民    國    96    年    1     月    4     日


司法院資訊處製作；財團法人民間司法改革基金會備份。
